【裁判字號】    90,簡上,118
【裁判日期】    901212
【裁判案由】    違反商標法
【裁判全文】
臺灣士林地方法院刑事判決                          九十年度簡上字第一一八號
    上  訴  人
    即  被  告  甲○○
右列被告因違反商標法案件，不服本院於中華民國九十年五月二十八日以九十年度簡
字第六六四號判決（聲請簡易判決案號：臺灣士林地方法院檢察署九十年度偵字第三
二Ｏ四號），提起上訴，本院管轄第二審合議庭判決如左：
    主  文
原判決撤銷。
甲○○明知為於同一商品，使用近似於他人註冊商標之圖樣之商品而意圖販賣而陳列
，處有期徒刑伍月，如易科罰金以參佰元折算壹日。
扣案之仿冒「MONTBLANC」商標圖樣之皮夾參個沒收。
    事  實
一、甲○○前有違反商標法前科，平日在菜市場、夜市販賣衣服、皮包，明知「
    MONTBLANC」 商標圖樣係西德商萬寶龍文具有限公司依法向我國經濟部中央標準
    局（嗣於八十八年一月二十六日改制為智慧財產局）註冊，取得於八十年四月一
    日起至九十年三月三十一日止專用期間使用於皮箱、手提箱袋、皮袋、皮夾、皮
    包等商品之商標，竟於民國九十年一月底向不詳姓名之成年男子以每個新台幣（
    下同）三百元價格購入仿冒近似「MONTBLANC」商標圖樣之皮夾三個，嗣於九十
    年三月二日晚上十一時三十分許，在台北市○○區○○路十五號前，意圖販賣而
    陳列上述仿冒商標之皮夾三個，欲以每個三百五十元之價格出售，未及售出，為
    警當場查獲，並扣得仿冒商標之皮夾三個。
二、案經台北市政府警察局士林分局移送台灣士林地方法院檢察署檢察官偵查後聲請
    簡易判決處刑。
    理  由
一、訊據上訴人即被告甲○○雖坦承於上述時地陳列仿冒「MONTBLANC」商標之皮夾
    三個，惟矢口否認有違反商標法之犯行，辯稱：伊不知所販賣皮包內有三個是仿
    冒商標之皮包，不是有意犯法云云。然查「MONTBLANC」（萬寶龍）商標圖樣係
    西德商萬寶龍文具有限公司已註冊使用於皮箱、手提箱袋、皮袋、皮夾、皮包等
    商品之商標，有中央標準局商標註冊證影本在卷可稽。而扣案三個皮夾係仿冒品
    ，並經乙○○證述在卷。被告供承伊平日在市場及夜市販賣皮包為業，對名牌皮
    包為真品或仿品，應知之甚詳。而真品「MONTBLANC」商標之皮夾售價一個至少
    三千元以上，業經證人張書誌即現場查獲警員證述在卷（參見偵查卷第三二頁）
    ，而被告所販賣仿品「MONTBLANC」商標之皮夾一個售價僅三百五十元，價格差
    異甚多，被告不知該三個皮夾係侵害他人商標之仿品，有違常理。且稽之被告於
    偵查時與證人張書誌到庭對質後亦供稱；「我知道錯，請原諒」等語，足認被告
    確知其所販賣之「MONTBLANC」商標之皮夾為仿品無疑，復有仿冒商標之皮夾三
    個扣案可資佐證。是被告所辯，顯係卸責之詞，不足採信。本件事證明確，被告
    犯行堪以認定。
二、核被告所為，係犯商標法第六十三條之罪。被告所販賣之仿品皮夾上之商標圖樣
    分為「MONT」、「BLANC」，二字上下直列，經本院於審理時當庭勘驗明確，與
    西德商萬寶龍文具有限公司所註冊使用之商標圖樣「MONTBLANC」，一字橫列，
    應屬近似而非相同。原審認定被告係使用相同於他人之註冊商標之圖樣，予以論
    罪，容有未洽。被告上訴意旨，指摘原判決不當，雖無可採，然原判決既有可議
    ，自應由本院撤銷改判。爰審酌被告前有違反商標法之前科，犯罪所生危害及犯
    罪後態度等一切情狀，量處有期徒刑五月，並諭知易科罰金之折算標準。扣案之
    仿冒商標圖樣之皮夾三個，係被告所有供犯罪所用之物，依商標法第六十四條規
    定宣告沒收。
據上論斷，應依刑事訴訟法第四百五十五條之一第一項、第三項、第三百六十九條第
一項前段、第三百六十四條、第二百九十九條第一項前段，商標法第六十三條、第六
十四條，刑法第十一條、第四十一條第一項前段，罰金罰鍰提高標準條例第二條，判
決如主文。
本案經檢察官呂文忠到庭執行職務
中      華      民      國      九十      年      十二      月    十二  日
                                  臺灣士林地方法院刑事第四庭
                                      審判長法  官
                                            法  官
                                            法  官
右正本證明與原本無異。
如不服本判決，應於判決送達後十日內，向本院提出上訴狀。
                                          書記官
中      華      民      國      九十      年      十二      月    十二  日


司法院資訊處製作；財團法人民間司法改革基金會備份。
